【裁判字號】    98,易,127
【裁判日期】    980505
【裁判案由】    傷害
【裁判全文】
臺灣屏東地方法院刑事判決               98年度易字第127號
公  訴  人  臺灣屏東地方法院檢察署檢察官
被      告  甲○○
上列被告因傷害案件，經檢察官提起公訴（98年度偵緝字第29號
），本院判決如下︰
    主  文
甲○○共同傷害人之身體，處有期徒刑肆月，如易科罰金，以新
臺幣壹仟元折算壹日，
    事  實
一、甲○○與其友人於民國96年9 月22日凌晨0 時許，在位於屏
    東縣屏東市○○路之獵人PUB 與該店內之人員發生口角，竟
    夥同數名真實姓名年籍不詳之成年男子，共同基於傷害之犯
    意聯絡，欲返回該店尋仇，於同日上午5 時30分許，在屏東
    縣長治鄉○○村○○路16號前，見乙○○及丙○○共乘機車
    行經該處，甲○○及其同夥即分持鐵製球棒、安全帽等物，
    毆打乙○○及丙○○，致乙○○受有右手小指近位指骨骨折
    、頭部裂傷6 及5 公分、左手裂傷1 公分二處及右膝裂傷1.
    5 公分；丙○○則受有頭部外傷、頭皮撕裂傷5 公分及右前
    臂擦挫傷等傷害。嗣經警據報循監視畫面而查獲。
二、案經乙○○、丙○○訴由屏東縣政府警察局移請臺灣屏東地
    方法院檢察署檢察官偵查起訴。
    理  由
一、按被告以外之人於偵查中向檢察官所為之陳述，除顯有不可
    信之情況外，得為證據，刑事訴訟法第159 條之1 第2 項定
    有明文，證人即告訴人乙○○、丙○○於97年11月21日經具
    結後向檢察官所為之陳述，雖屬傳聞證據，惟現階段刑事訴
    訟法規定，檢察官代表國家偵查犯罪、實施公訴，依法有訊
    問被告、證人及鑑定人之權，實務運作時，檢察官於偵查中
    向被告以外之人所取得之陳述，原則上均能遵守法律規定，
    不致違法取供，其可信度極高，且被告甲○○並未提出有何
    顯不可信之情形，是證人乙○○、丙○○於偵查中之該次證
    言，自得為證據。又檢察官或法官非以證人身分傳喚而以告
    發人、告訴人、被害人或共犯、共同被告身分傳喚到庭為訊
    問時，其身分既非證人，即與「依法應具結」之要件不合，
    縱未命其具結，純屬檢察官或法官調查證據職權之適法行使
    ，當無違法可言，而在檢察官面前作成未經具結之陳述筆錄
    ，係屬被告以外之人於偵查中向檢察官所為之陳述，本質上
    屬於傳聞證據，如已經法院傳喚到庭具結而為陳述，並經被
    告之反對詰問，前揭非以證人身分而在檢察官面前未經具結
    之陳述筆錄，除顯有不可信之情況者外，得為證據（最高法
    院96年度台上字第3527號判決意旨），查證人乙○○、丙○○於98年1 月22日偵查中以告訴人身分向檢察官所為之陳述
    ，屬傳聞證據，且未經具結，惟證人乙○○、丙○○已到庭
    具結作證，並經被告詰問，被告復未提出有何顯不可信之情
    形，是證人乙○○、丙○○於偵查中之該次陳述，亦得為證
    據。再證人乙○○、丙○○於司法警察調查時之陳述及卷附
    之國仁醫院診斷證明書，其性質對被告而言均屬傳聞證據，
    且查無符合刑事訴訟法第159 條之1 至之4 之情形，惟渠等
    所為之上開陳述及診斷證明書，業經本院於審判程序時予以
    提示並告以要旨，且各經檢察官、被告表示意見，當事人已
    知上述筆錄及診斷證明書乃傳聞證據，均未於言詞辯論終結
    前對該筆錄內容異議，本院審酌該陳述及診斷證明書作成之
    情況，未見有何不適當之情形，故渠等所為之上開陳述及診
    斷證明書，依刑事訴訟法第159 條之5 第2 項之規定，得為
    證據。
二、訊據被告甲○○固坦承於上揭時間在上開獵人PUB 與人發生
    口角之事實，惟矢口否認有為傷害犯行，辯稱：伊沒有打乙○○、丙○○，他們認錯人云云。經查，上揭事實，業據證
    人即告訴人乙○○於本院審理時結證稱：96年9 月22日有被
    人打傷，當時伊從獵人PUB 要回家，伊和丙○○共乘1 台機
    車，快到民生路的時候，就看到一群人過來追渠等，並用機
    車推擠渠等，追的途中就用球棒打渠等，伊有被打到，甲○○用球棒打到丙○○頭部，渠等就翻車，伊的腳被機車夾到
    ，伊跑不快就被很多人圍毆，伊被圍毆時，丙○○往獵人PU
    B 方向跑，也有人在追他，甲○○用球棒一直打伊，當時不
    認識被告，是後來丙○○到獵人PUB 看監視錄影光碟而指認
    出來，他們說那個人是甲○○，他與人家騎機車三貼進去，
    甲○○坐在中間，當時他沒有穿上衣，所以伊有認出甲○○
    的刺青，偵訊時檢察官有提示刺青照片等語（見本院卷第30
    頁），核與證人即告訴人丙○○於本院審理時結證稱：96年
    9 月22日有被打傷，當天快天亮時，伊和乙○○從香揚巷要
    回家，快到歸來時，有一群人追伊，伊就往獵人PUB 跑，伊
    打電話給哥哥，伊哥哥從PUB 那個方向跑過來，他們才沒有
    繼續追，他們追伊的時候，伊邊騎機車他們邊拿球棒打渠等
    ，打到伊頭部，打伊的人是甲○○，伊騎機車時被球棒打到
    ，乙○○在後面擋，機車倒地之後渠2 人跑不同方向，乙○○之後有被對方堵到被他們圍毆，伊就趕快跑，知道打伊的
    人是甲○○是因為伊有認到他的人，後來調閱獵人PUB 裡監
    視錄影器看到行兇的人，渠等有問裡面員工，他們說是甲○○，而且他追打渠等的時候沒有穿上衣，有看到刺青，且當
    時他染金髮，檢察官有提示刺青照片讓伊指認，當時被告比
    較瘦，伊是去獵人PUB 問出打伊的人叫甲○○，伊有摔車，
    當時摔倒伊就趕快跑，被打到時伊還是繼續騎，是快被追到
    時才棄車跑，伊棄車跑的時候他們還有追打伊，伊用手擋（
    所以）右前臂挫傷，頭部是騎車時被打到的等語（見本院卷
    第31頁）相符，並與渠等於警詢時及偵查中所述均一致，又
    證人丁○○於本院審理時亦結證稱：96年9 月22日當天有在
    獵人PUB 當外場，丙○○是伊弟弟，當天伊弟弟有向伊求救
    ，當天他到獵人PUB ，已經要回去了，打電話給伊說他被人
    打，而且就在前面路口，伊跑過去看到一群人拿球棒追著他
    們打，當時只看到伊弟弟，當時他騎伊的機車，乙○○是在
    停車場找到，看到他時他全身是血並且手骨折，伊看到伊弟
    弟的時候他頭部受傷流血，是渠等主動提供獵人PUB 監視錄
    影帶，後來認出行兇的人就是甲○○，伊有認出甲○○身上
    的刺青，當時伊追出去的時候有看到甲○○拿球棒在路口那
    邊，他之前比較瘦，甲○○2 隻手臂有刺青，很明顯，且店
    內客人從監視錄影帶有認出裡面的人是他同學，就是甲○○
    ，伊在獵人PUB 任職（距）案發時有4 、5 年，甲○○常常
    去那邊玩，案發當天那晚上，伊同事有和他們其中一人有口
    角、起衝突，那個人回去之後，到我弟弟他們說要回家，出
    去之後就被追打，伊弟弟被打之前甲○○也在PUB 玩等語（
    見本院卷第32、33頁），而告訴人乙○○、丙○○遭毆後受
    有如事實欄所載之傷勢等情，有國仁醫院診斷證明書2 紙在
    卷足憑（見警卷第10、12頁），且被告之前胸及雙臂均有刺
    青，亦有照片1 幀附卷可稽（見98年度偵緝字第29號卷第13
    頁），參以被告已自承確於案發前之96年9 月22日凌晨0 時
    許，在上開獵人PUB 與人發生口角等情，足認被告及共犯有
    行兇之動機，則本件應係被告及共犯認告訴人乙○○、丙○○為與渠等發生衝突之人而致之，是告訴人乙○○、丙○○
    所述應與事實相符而可採信，被告所辯顯係事後卸責之詞，
    不足採信，本件事證明確，被告犯行洵堪認定。
三、核被告甲○○所為，係犯刑法第277 條第1 項傷害罪。被告
    與數名真實姓名年籍不詳之成年男子，就本件傷害犯行間，
    互有犯意聯絡及行為分擔，均為共同正犯。被告及共犯於同
    一時間、地點以單一之傷害行為同時侵害告訴人乙○○、丙○○之身體法益而觸犯上開2 罪名，為想像競合犯，應依刑
    法第55條之規定從一重處斷。爰審酌被告及共犯僅因細故即
    對他人暴力相向，迄今尚未賠償對方之損害，惡性非輕，及
    被告犯罪之目的、手段，犯罪後否認犯行之態度等一切情狀
    ，量處如主文所示之刑，並諭知易科罰金之折算標準，以資
    懲儆。被告及共犯為本件傷害犯行所用之鐵製球棒、安全帽
    等物，非屬違禁物，亦未扣案，為免將來執行困難，爰不予
    宣告沒收。
據上論斷，應依刑事訴訟法第299 條第1 項前段，刑法第28條、
第277 條第1 項、第55條、第41條第1 項前段，刑法施行法第1
條之1 ，判決如主文。
本案經檢察官廖華君到庭執行職務。
中    華    民    國    98    年    5     月    5     日
                  刑事第五庭    法  官  林家聖
以上正本證明與原本無異。
如不服本判決應於收受判決後10日內向本院提出上訴書狀，並應
敘述具體理由；其未敘述上訴理由者，應於上訴期間屆滿後20日
內向本院補提理由書（均須按他造當事人之人數附繕本）「切勿
逕送上級法院」。
中    華    民    國    98    年    5     月    5     日
                                書記官  陳蓉柔
附錄本判決論罪科刑法條全文：
刑法第277 條第1 項
傷害人之身體或健康者，處三年以下有期徒刑、拘役或一千元以
下罰金。


司法院資訊處製作；財團法人民間司法改革基金會備份。
